【裁判字號】    98,交聲,1071
【裁判日期】    981023
【裁判案由】    違反道路交通管理處罰條例聲明異議
【裁判全文】
臺灣士林地方法院交通事件裁定        98年度交聲字第1071號
原處分機關  臺北市交通事件裁決所
異  議 人
即受處分人  甲○○
上列異議人即受處分人因違反道路交通管理處罰條例案件，對於
臺北市交通事件裁決所於民國98年8 月4 日所為之處分（原處分
案號：北市裁罰字第裁22-AH0000000號）聲明異議，本院裁定如
      下：
    主  文
異議駁回。
    理  由
一、原處分意旨略以：異議人即受處分人甲○○所有之車牌號碼
    EU-9487 號自用一般小客車（下稱上開自小客車），於民國
    （下同）98年6 月4 日7 時35分許，行經限速時速50公里之
    忠孝東路7 段511 號對面時，經臺北市政府警察局南港分局
    設立之自動測速照相儀測得時速62公里，超速12公里未滿20
    公里，遂為臺北市警察局交通警察大隊員警依採證照片逕行
    舉發超速之違規，嗣異議人於應到案期日前到案陳述不服，
    經原處分機關函請舉發機關調查結果，仍認異議人有上開違
    規行為，原處分機關乃依道路交通管理處罰條例第40條規定
    ，裁處異議人罰鍰新臺幣（下同）1,600 元，並依同條例第
    63 條第1 項第1 款記違規點數1 點。
二、聲明異議意旨略以：裁決書上所載違規時間為上午7 時35分
    ，為何採證照片所攝得之畫面會呈現黑夜景象，是否該測速
    機具未定期保養校正，顯然已故障或無法精確執行任務所致
    ，故爰依法提起異議等語。
三、按汽車駕駛人駕駛汽車，行車速度，超過規定之最高時速者
    ，處新臺幣1,200 元以上2,400 元以下罰鍰，並記違規點數
    1 點，道路交通管理處罰條例第40條、第63條第1 項第1 款
    分別定有明文。
四、經查：
  (一)異議人即受處分人甲○○駕駛上開自小客車，於98年6 月4
    日7 時35分許，行經臺北市○○○路○ 段511 號對面處，因
    行車時速達每小時62公里，已超過該路段最高速限時速50公
    里，經警以科學儀器拍照採證後，逕行舉發超速違規等情，
    此為異議人所是認，並有臺北市政府警察局北市警交大字第
    AH0000000 號舉發通知單、彩色採證照片1 張在卷可稽，異
    議人確有於上開時間行經上揭地點之事實，堪予認定。
  (二)受處分人雖質以該固定式測速器並無維修校正，惟本件採證
    儀器為TRAFFIPAX 廠牌之雷達測速儀，前分別於97年7 月14
    日及98年7 月30日檢定合格，有效期限分別為98年7 月31日
    及99年7 月31日（檢定合格單號碼：MOGA0000000A,MOGA000
    00 00B及MOGA0000000A,MOGA0000000B） 乙情，有臺北市政
    府警察局南港分局98年9 月25日北市警南分交字第09831144
    500 號函檢附之經濟部標準檢驗局97年7 月16日MO0000000
    號、98年7 月31日MO0000000 號雷達測速儀檢定合格證書在
    卷可憑，足見上開採證儀器於舉發本件違規時，仍在檢定合
    格之有效期限內，且該測速儀均有定期送驗。再依該函說明
    二：「‧‧‧有關本件測速儀器自97年7 月14日至98年7 月
    31日之維護紀錄乙節，經查該測速儀每年均於有校期限前經
    送經濟部標準檢驗局檢定1 次，以確保依法行政原則。且本
    分局使用該儀器僅限於換裝底片時做時間之校正，並未有拆
    卸儀器主機及天線之情事，然非遇雷達測速儀功能有瑕疵，
    需請代理商兩合公司之工程人員維修外，餘該儀器平日並未
    有維護情形，故無該儀器平日維護之紀錄可稽。」等語明確
    ，是本件測速儀並無維修紀錄存在，可知該測速儀近期並無
    毀損、功能有瑕等需維護之情發生，且其既經經濟部標準局
    檢測合格，公正性及準確性要無疑問。
  (三)至受處分人另質以採證照片係於白日拍攝，何以畫面猶如黑
    夜情境乙節，觀異議人違規時間為上午7 時35分，係清晨時
    分，而經本院查詢當日降雨資料，查得98年6 月4 日臺北地
    區之降雨量為154.5mm ，居今年（98年1 月1 日至98年10月
    19日）之冠，有卷附之2009年臺北氣象站逐日雨量資料一份
    在卷可稽，復參卷附之臺北市政府警察局南港分局98年7 月
    16日北市警南分交字第09830854100 號函說明四：「‧‧‧
    本案違規時間係清晨時段，且觀諸卷附採證相片所示，該車
    後輪處有因速度所造成之水霧，故採證相片呈現似非清晨影
    像，係清晨陰雨天候不佳所致‧‧‧」等語，是可知本件違
    規採證照片會呈現猶如夜晚情境，確係受處分人違規當日陰
    雨連綿，天候非佳，加以機器攝像時感光敏銳度等綜合因素
    所致，受處分人執此遽認測速器功能有瑕，尚非可採。
五、綜上所述，本件事證明確，受處分人所辯並非可採，其違規
    行為，堪予認定。從而，原處分機關依道路交通管理處罰條
    例第40條、第63條第1 項第1 款之規定，裁處異議人罰鍰
    1,60 0元，並記違規點數1 點，核無違誤，受處分人猶執前
    詞聲明異議，為無理由，應予駁回。
據上論斷，應依道路交通案件處理辦法第19條，裁定如主文。
中    華    民    國    98    年    10    月    23    日
                        交通法庭法  官  吳志豪
以上正本證明與原本無異。
如不服本裁定，應於送達後5 日內，向本院提出抗告狀。
                                書記官  陳芝箖
中    華    民    國    98    年    10    月    23    日


司法院資訊處製作；財團法人民間司法改革基金會備份。
